ACORDAO-COMPLETO-2508300

ACÓRDÃO DE RELAÇÃO

ACÓRDÃO DE RELAÇÃO 18155/2021 ATA 37/2021 - PRIMEIRA CÂMARA

Acórdão 18155/2021-TCU-Primeira Câmara
Os Ministros do Tribunal de Contas da União, reunidos em sessão da Primeira Câmara, ACORDAM, por unanimidade, com fundamento nos arts. 1º, inciso V, e 39, inciso II, da Lei 8.443/1992, c/c o art. 143, inciso II, do Regimento Interno, em considerar legais para fins de registro os atos de concessão a seguir relacionados, à exceção daqueles de interesse das sras. Lourdesther Maria El Bainy Ramos de Oliveira, Lourdes da Cruz Barrozo e Hortencia Mendes Rodriguez Ferreira, de acordo com os pareceres emitidos nos autos, bem como em fazer as determinações adiante especificadas:
1. Processo TC-Processo 020.366/2021-3 (PENSÃO CIVIL) 
	1.1. Interessados: Ana Cristina Vieira Novaes Marques (XXX.642.667-XX) ; Ana Lucia de Pontes (XXX.899.087-XX) ; Andrew Pontes de Oliveira (XXX.464.867-XX) ; Caique Vieira Novaes Marques (XXX.745.367-XX) ; Hortencia Mendes Rodriguez Ferreira (XXX.209.557-XX) ; Karine Cristine Vieira Novaes Marques (XXX.745.347-XX) ; Lourdes da Cruz Barrozo (XXX.650.407-XX) ; Lourdesther Maria El Bainy Ramos de Oliveira (XXX.126.257-XX) ; Mayara Pontes de Oliveira (XXX.464.857-XX) .
	1.2. Entidade: Fundação Nacional de Saúde.
	1.3. Relator: Ministro-Substituto André Luís de Carvalho, em substituição ao Ministro Benjamin Zymler.
	1.4. Representante do Ministério Público: Procurador Júlio Marcelo de Oliveira.
	1.5. Unidade Técnica: Secretaria de Fiscalização de Integridade de Atos e Pagamentos de Pessoal e de Benefícios Sociais (Sefip) .
	1.6. Representação legal: não há.
1.7. Determinações/Recomendações/Orientações:
1.7.1. Determinar à Sefip que, previamente à apreciação conclusiva dos respectivos atos de pensão:
1.7.1.1. traga aos autos o mapa de tempo de serviço do ex-servidor Nivaldo Cezar de Oliveira e verifique, em particular, a exação do percentual de anuênios atribuído à sra. Lourdesther Maria El Bainy Ramos de Oliveira;
1.7.1.2. esclareça a origem e a natureza da rubrica "DECISÃO JUDICIAL TRANS JUG PEN" incluída nos proventos atuais da sra. Lourdes da Cruz Barrozo;
1.7.1.3. traga aos autos o mapa de tempo de serviço do ex-servidor Sidney Moreno Ferreira e verifique, em particular, a exação do percentual de anuênios atribuído à sra. Hortencia Mendes Rodriguez Ferreira.

Primeira Câmara

Fundação Nacional de Saúde.

Ana Cristina Vieira Novaes Marques (XXX.642.667-XX); Ana Lucia de Pontes (XXX.899.087-XX); Andrew Pontes de Oliveira (XXX.464.867-XX); Caique Vieira Novaes Marques (XXX.745.367-XX); Hortencia Mendes Rodriguez Ferreira (XXX.209.557-XX); Karine Cristine Vieira Novaes Marques (XXX.745.347-XX); Lourdes da Cruz Barrozo (XXX.650.407-XX); Lourdesther Maria El Bainy Ramos de Oliveira (XXX.126.257-XX); Mayara Pontes de Oliveira (XXX.464.857-XX).

ACORDAO-COMPLETO-2529342

Acórdão 4800/2022 - Primeira Câmara

ANDRÉ DE CARVALHO

não há.

Procurador Júlio Marcelo de Oliveira.

PENSÃO CIVIL (PCIV)

Secretaria de Fiscalização de Integridade de Atos e Pagamentos de Pessoal e de Benefícios Sociais (Sefip).